臺灣臺北地方法院刑事判決
111年度訴字第137號
公  訴  人  臺灣臺北地方檢察署檢察官
被      告  陳彥哲


選任辯護人  陳俊男律師（法律扶助基金會指派）
被      告  楊泰榕





選任辯護人  陳俊隆律師
上列被告因毒品危害防制條例案件，經檢察官提起公訴（110年
度偵字第23881、33343號），本院判決如下：
    主  文
甲○○犯如附表一編號1至4所示之罪，共肆罪，各處如附表一編號
1至4「主文」欄所示之刑及沒收。應執行有期徒刑肆年貳月。
乙○○犯如附表二編號1至2所示之罪，共貳罪，各處如附表二編號
1至2「主文」欄所示之刑及沒收。應執行有期徒刑肆年。
    事  實
一、甲○○、乙○○均明知大麻係毒品危害防制條例第2條列管之第
    二級毒品，依法不得販賣，竟意圖營利，基於販賣第二級毒
    品大麻之犯意，而為下列犯行：
（一）甲○○以其所持用之如附表三編號2所示之手機為聯絡工具
      ，透過通訊軟體Messenger，於附表一編號1至4所示交易
      時間，在其位於新北市○○區○○路000巷0號12樓住處樓下，
      以如附表一編號1至4所示交易金額，分別販賣2公克之大
      麻給駱佑禎共4次。
（二）乙○○以其所持用之如附表三編號10所示之手機為聯絡工具
      ，透過通訊軟體WhatsApp，於附表二編號1至2所示交易時
      間，在甲○○位於臺北市○○區○○路000號之1(2樓)之工作室
      ，以附表二編號1至2所示交易金額，分別販賣附表二編號
      1至2所示重量之大麻給甲○○共2次。
二、嗣經警於民國110年8月12日持本院核發之搜索票，分別在甲
    ○○位於臺北市○○區○○路000號之1(2樓)之工作室及上揭住處
    ，查獲扣得附表三編號1至9所示之物；另經警於110年11月1
    0日，持本院核發之搜索票，在乙○○位於臺北市○○區○○路000
    號11樓，扣得附表三編號10所示之物。
三、案經臺北市政府警察局少年警察隊報告臺灣臺北地方檢察署
    檢察官偵查起訴。
    理  由
一、證據能力：
    本案所引用之供述及非供述證據，檢察官、被告甲○○、乙○○
    及其等辯護人均不爭執各該證據之證據能力（見本院卷第84
    頁），且亦查無依法應排除其證據能力之情形，是後述所引
    用證據之證據能力均無疑義，先予敘明。
二、認定犯罪事實所憑之證據及理由：
（一）上揭犯罪事實，業據被告甲○○、乙○○於偵查及本院審理時
      坦承不諱，核與證人駱佑禎、甲○○證述情節相符，復有被
      告甲○○與駱佑禎之通訊軟體Messenger對話紀錄翻拍照片
      、被告乙○○與證人即同案被告甲○○通訊軟體WhatsApp對話
      紀錄翻拍照片等在卷可稽（詳細卷證頁碼參照附表一、二
      「證據出處」欄所載），及如附表三編號1至10所示之證
      物扣案可佐。
（二）起訴書記載應予更正之部分：
　　1.關於附表一編號2所示被告甲○○於109年11月2日販賣毒品
      給證人駱佑禎之交易金額，起訴書固記載為新臺幣（下同
      ）2,800元。惟訊據證人駱佑禎於偵查中證稱：該次係以3
      ,400元向被告甲○○購買2公克的大麻等語（見偵23881卷第
      125、151頁）。再徵諸被告甲○○與證人駱佑禎之通訊軟體
      Messenger對話紀錄中，被告甲○○於109年10月31日表示「
      我這邊目前都是17歲的高中生表演，14.15歲的都沒參加
      了」、「但17歲的有跳的比之前15歲的好蠻多，你再想看
      看吧」，證人駱佑禎回覆「那就看17歲的阿！但是我要星
      期日的下午一點半或星期一凌晨的三點半我才有空跟你拿
      票」（見偵23881卷第110頁）。被告甲○○復於本院審判中
      稱「17歲指的就是1公克1,700元，…109年11月2日這次是3
      ,400元沒錯」等語（見本院卷第81頁）。是本件附表一編
      號2所示之交易金額應更正為3,400元。
　　2.關於附表一編號3所示被告甲○○於109年12月7日販賣毒品
      給證人駱佑禎之交易金額，起訴書固記載為3,400元，惟
      訊據證人駱佑禎於偵查中證稱：該次以3,200元向被告甲○
      ○購買2公克的大麻等語（見偵23881卷第125、151頁）。
      參以被告甲○○於本院審判中稱「我不太記得了，以證人所
      述3,200元為主」等語（見本院卷第139頁）。是起訴意旨
      認本次販賣之金額為3,400元容有誤會，就附表一編號3所
      示之交易金額應更正為3,200元。
　　3.關於附表二編號1所示被告乙○○於110年7月8日販賣毒品給
      證人即同案被告甲○○之交易金額，起訴書固記載為2,400
      元。惟證人甲○○於偵查中證稱：該次向被告乙○○以每公克
      1,300元購買2公克等語（見偵23881卷第310頁反面）。再
      徵諸被告乙○○與同案被告甲○○之通訊軟體WhatsApp對話紀
      錄中，同案被告甲○○於110年7月7日詢問「12？13？」，
      被告乙○○答覆「12分的」「被秒殺」，同案被告甲○○稱「
      先幫留個3首（貼圖）」「明天下午？」，被告乙○○稱「
      沒那麼多…2首分你」（見偵33343卷第17頁）。查被告乙○
      ○與同案被告甲○○之對話紀錄內容並未明確表示「12」、
      「13」之意思，然審酌我國對於販賣毒品行為科以高度之
      刑責，買賣毒品雙方為躲避遭查緝，僅在聯繫時略述數量
      、價格之其一，極為常見，幾乎均以暗語或彼此已有默契
      之含混語意而為溝通，是「12」、「13」之意思，自係指
      1公克單價1,200元或是1,300元之意思。而被告乙○○既表
      示「12分的」毒品已經「被秒殺」，則同案被告甲○○證稱
      該次購買的單價是每公克1,300元乙情，應與事實相符。
      被告乙○○復於本院審判中供稱「13的意思是指1克1,300元
      給他，比較久了，這次應該是2,600元」等語（見本院卷
      第139頁）。是本件附表二編號1所示之交易金額應更正為
      2,600元。
（三）按我國法律對販毒者均嚴格處罰，惟毒品仍無法禁絕，其
      原因乃販毒存有巨額之利潤可圖，故販毒者，如非為巨額
      利潤，當無冒此重刑風險之必要，是以有償販賣毒品者，
      除非另有反證證明其出於非圖利之意思而為，應可認係出
      於營利之意而為（最高法院98年度台上字第815號判決意
      旨參照）；又販賣毒品係違法行為，非可公然為之，且有
      其獨特之販售通路及管道，復無公定價格，容易增減分裝
      其份量，而每次買賣之價量，可能隨時依雙方關係深淺、
      資力、需求量及對行情之認知、來源是否充裕、查緝鬆嚴
      、購買者被查獲時供述購買對象之可能風險評估等，而異
      其標準，非可一概而論；政府為杜絕毒品之氾濫，對於查
      緝施用及販賣毒品之工作，無不嚴加執行，販賣毒品罪又
      係重罪，設若無利可圖，衡情一般持有毒品之人當無輕易
      將所持有之毒品任意轉售他人而甘冒於再次向他人購買時
      ，有被查獲移送法辦之危險之理。經查，被告甲○○供稱其
      販賣毒品給證人駱佑禎大概可賺得100元不等之價差（見
      偵23881卷第35頁）；被告乙○○供稱其販賣毒品給同案被
      告甲○○能從中獲得毒品量差（見本院卷第83頁），則被告
      2人販賣毒品顯有營利之意圖，應可認定。
（四）綜上所述，本案事證明確，被告2人犯行堪以認定，應依
      法論科。
三、論罪科刑：
（一）核被告甲○○就附表一編號1至4所為，及被告乙○○就附表二
      編號1至2所為均係犯毒品危害防制條例第4條第2項之販賣
      第二級毒品罪；被告2人各次為販賣而持有第二級毒品之
      低度行為，均應為販賣之高度行為所吸收，不另論罪。被
      告甲○○就附表一編號1至4及被告乙○○就附表二編號1至2所
      示販賣第二級毒品罪之各罪間，犯意各別，行為互殊，應
      予分論併罰。
（二）毒品危害防制條例第17條第2項明定：「犯第4條至第8條
      之罪於偵查及歷次審判中均自白者，減輕其刑。」，查被
      告甲○○就附表一編號1至4及被告乙○○就附表二編號1至2所
      示販賣第二級毒品罪，於偵查及審判中均自白犯行，均應
      依該條規定減輕其刑。
（三）毒品危害防制條例第17條第1項雖然規定：「犯第4條至第
      8條、第10條或第11條之罪，供出毒品來源，因而查獲其
      他正犯或共犯者，減輕或免除其刑。」但其中所謂「供出
      毒品來源，因而查獲」，必以被告所稱供應自己毒品之人
      與嗣後查獲之其他正犯或共犯所犯之罪之間具有關聯性，
      始稱充足。倘被告所犯同上條項所列之罪之犯罪時間，在
      時序上較早於該正犯或共犯供應毒品之時間，即令該正犯
      或共犯確因被告之供出而被查獲；或其販賣毒品之時序雖
      較晚於該正犯或共犯供應毒品之時間，惟其被查獲之案情
      與被告自己所犯同上條項所列之罪之毒品來源無關者，均
      仍不符合上開應獲減免其刑規定之要件（最高法院110年
      度台上字第1473號判決意旨參照）。經查，被告甲○○雖供
      稱其毒品來源係向同案被告乙○○所購買，並經檢警追查同
      案被告乙○○確有販賣毒品予被告甲○○之犯行，惟本案檢察
      官起訴同案被告乙○○販賣毒品給被告甲○○之時間為110年7
      月8日及110年8月12日（附表二編號1、2），顯然晚於本
      案被告甲○○被訴如附表一編號1至4所示販賣毒品予證人駱
      佑禎之時間（109年10月至110年1月間），是難認嗣後查
      獲之同案被告乙○○所犯之罪與被告甲○○所犯各罪之間具有
      關聯性。況被告甲○○亦稱：我有跟被告乙○○拿貨，具體的
      時間不清楚，但被起訴的這4次犯行，也有跟我完全不認
      識的人拿貨，有兩次是跟同案被告乙○○，有兩次不是很清
      楚等語（見本院卷第82頁），參以被告甲○○於偵查中稱其
      毒品來源除同案被告乙○○外另有向林逸軒購買（見偵2388
      1卷第36頁），是本案實難辨別被告甲○○被訴販賣毒品之
      犯行係向何人所購買，亦未能因被告甲○○之供述而查獲提
      供附表一所示各次販賣毒品犯行之人。另被告乙○○雖有供
      出來源，但未能查獲，其亦無法提出比較具體的證據，業
      據被告乙○○供稱在卷（見本院卷第82頁）。足徵本案並無
      因被告甲○○及乙○○之供述，因而查獲其等販賣毒品來源之
      情形，被告2人自無從依毒品危害防制條例第17條第1項規
      定減輕其刑。　
（四）又刑法第59條規定犯罪之情狀可憫恕者，得酌量減輕其刑
      ，其所謂「犯罪之情狀」，與同法第57條規定科刑應審酌
      之一切情狀，並非有截然不同之領域，於裁判上酌減其刑
      時，應就犯罪之一切情狀，予以全盤考量，審酌其犯罪有
      無可憫恕之事由（即有無特殊之原因與環境，在客觀上足
      以引起一般同情，以及宣告法定低度刑，是否猶嫌過重等
      等），以為判斷。而毒品危害防制條例第4條第2項之販賣
      第二級毒品罪，其法定刑為「無期徒刑或10年以上有期徒
      刑，得併科1,500萬元以下罰金」，然同為販賣第二級毒
      品之人，其原因動機不一，犯罪情節未必盡同，或有大盤
      毒梟者，亦有中、小盤之分，甚或僅止於吸毒者友儕間為
      求互通有無之有償轉讓者亦有之，其販賣行為所造成危害
      社會之程度自屬有異，法律科處此類犯罪，所設之法定最
      低本刑相同，不可謂不重。於此情形，倘依其情狀處以有
      期徒刑，即足以懲儆，並可達防衛社會之目的者，自非不
      可依客觀之犯行與主觀之惡性二者加以考量其情狀，是否
      有可憫恕之處，適用刑法第59條之規定酌量減輕其刑，期
      使個案裁判之量刑，能斟酌至當，符合比例原則。查被告
      甲○○及乙○○本案所為之販賣第二級毒品犯行，固助長毒品
      流通，戕害國人健康，誠屬不該，然被告2人於行為前均
      尚未有經法院論罪處刑及執行之前案紀錄，有其等臺灣高
      等法院被告前案紀錄表各1份存卷可考（見本院卷第15至1
      8頁），其等所交易之毒品對象各為1位，造成毒害擴大之
      程度有限，與大量散播毒品之大盤、中盤毒販相較，顯然
      有別；而被告2人於偵查中，除坦認其等行為外，另均有
      指出其等毒品來源、購買時點以供檢警查緝，此觀被告2
      人警詢筆錄即明（見偵23881卷第40至43頁；偵33343卷第
      69至70頁）。此外，本案承辦員警即臺北市政府警察局少
      年警察隊偵查佐溫順發於偵查中證稱：本件先查獲被告甲
      ○○，發現其上游是被告乙○○，被告甲○○都承認等語（見偵
      23881卷第130頁）；另臺北市政府警察局少年警察隊小隊
      長廖瑞隆於偵查中證稱：同溫順發偵查佐所述，被告乙○○
      有供出其上游等語（見偵23881卷第130頁）。是被告2人
      確實有將其等毒品來源供出，協助檢警追查毒品上游，惜
      未能查獲其等毒品來源，無從依毒品危害防制條例第17條
      第1項規定而邀減刑之寬典，惟應認被告2人確有悔悟之心
      ，犯後態度良好；再徵諸被告2人分別稱係因長年從事舞
      蹈工作，身體疼痛因而誤觸大麻，及因疫情致使餐酒館生
      意受到嚴重衝擊，方拿大麻變現減輕經濟壓力等情，是衡
      其等上開犯罪情狀，就其等所犯販賣第二級毒品罪經依毒
      品危害防制條例第17條第2項規定減輕後，如仍量處法定
      最低刑度略嫌過重，而有情輕法重之情，爰均依刑法第59
      條規定酌減其刑，並遞減之。
（五）爰以行為人之責任為基礎，審酌被告2人明知大麻危害社
      會治安與國人身心健康至鉅，為國法所嚴禁，猶為本案販
      賣第二級毒品大麻犯行，肇生他人施用毒品之惡源，非法
      助長毒品流通，戕害國民健康，所為誠屬不該；然衡酌被
      告2人前無任何販賣毒品之前科，此有臺灣高等法院被告
      前案紀錄表在卷可佐，犯後均坦承犯行之犯後態度、犯罪
      之動機、目的，販賣毒品之數量、金額、對象各為1人；
      兼衡被告甲○○自陳學歷為專科畢業，從事舞蹈教學，需要
      扶養父母之家庭生活狀況；被告乙○○自陳學歷為大學畢業
      ，經營餐酒館，需要扶養母親之家庭生活狀況（見本院卷
      第141頁）等一切情狀，就被告甲○○、乙○○各量處如附表
      一編號1至4、附表二編號1、2主文欄所示之刑。復考量刑
      法第51條數罪併罰定執行刑之立法方式，係採限制加重原
      則，非以累加方式定應執行刑，如以實質累加之方式定應
      執行刑，則處罰之刑度顯將超過其行為之不法內涵，而違
      反罪責原則，並考量因生命有限，刑罰對被告造成之痛苦
      程度，係隨刑度增加而生加乘效果，而非以等比方式增加
      ，是以隨罪數增加遞減其刑罰之方式，當足以評價被告行
      為之不法性之法理（即多數犯罪責任遞減原則），審酌被
      告2人如附表一、二所為犯行，犯罪時間間隔非長，犯罪
      手法相同，侵害同種法益等情，就被告2人所犯各罪酌定
      如主文所示之應執行刑，以資懲儆。
四、沒收：
（一）按犯罪所得，屬於犯罪行為人者，沒收之；於全部或一部
      不能沒收或不宜執行沒收時，追徵其價額，刑法第38條之
      1第1 項前段、第3項分別定有明文。而參酌本條立法理由
      略謂：「依實務多數見解，基於徹底剝奪犯罪所得，以根
      絕犯罪誘因之意旨，不問成本、利潤，均應沒收」等旨，
      故犯罪所得亦包括成本在內，並於犯罪所得全部或一部不
      能沒收或不宜執行沒收時，以「追徵價額」替代之。又犯
      販賣毒品罪，係就因犯販賣毒品罪所得之財物，一概予以
      沒收，以嚴禁此類犯罪，而達嚇阻作用，自非僅以扣除成
      本、賺得之利潤，作為其沒收之範圍。從而，行為人因販
      毒所實際獲得之利潤多少，並不影響應以其售價，逕為沒
      收宣告之認定依據。故販賣毒品本身既係犯罪行為，因此
      直接取得之全部價金，即屬犯該罪所得之財物，不生扣除
      成本之問題（最高法院106年度台上字第439號、第1539號
      判決意旨參照）。查被告甲○○就附表一所示之各次販賣第
      二級毒品犯行；被告乙○○就附表二所示各次販賣第二級毒
      品犯行，均已取得各次販毒之全數價金，雖均未扣案，然
      皆屬被告2人因犯罪所獲得之財物，如宣告沒收或追徵，
      亦無過苛調節條款之情形，自應依刑法第38條之1第1項前
      段規定，於被告2人各次販賣第二級毒品犯行之罪項下分
      別宣告沒收，且於全部或一部不能沒收或不宜執行沒收時
      ，追徵其價額。　　
（二）再按犯販賣第二級毒品之罪者，其供犯罪所用之物，不問
      屬於犯罪行為人與否，均沒收之，毒品危害防制條例第19
      條第1 項定有明文。扣案如附表三編號2、8所示之物，均
      係被告甲○○所有，供其犯本案附表一編號1至4所示販賣毒
      品所用之物；扣案如附表三編號10所示之物，係被告乙○○
      所有，供其犯本案附表二編號1、2所示販賣毒品犯行所用
      之物，均業據被告2人供陳明確（見本院卷第82頁），均
      應依毒品危害防制條例第19條第1項規定，在其等如附表
      一、二所示各次販賣毒品罪刑項下宣告沒收。另扣案如附
      表三編號1、5所示之物，係被告甲○○販賣剩餘之大麻，業
      據被告甲○○供承明確（見本院卷第81頁），應依毒品危害
      防制條例第18條第1項前段規定，在被告甲○○最後一次即
      附表一編號4所示販賣毒品罪刑項下宣告沒收銷燬。至其
      他扣案物，被告甲○○稱與本案無關（見本院卷第82頁），
      復依卷內證據資料難認與被告甲○○本案販賣毒品犯行有何
      關聯，爰不宣告沒收，併此敘明。
（三）刑法第40條之2第1項規定，本案各罪主文所宣告沒收之物
      ，應併執行之，雖宣告多數沒收，然因無定應執行刑之問
      題，從而於定其應執行之刑主文項下，毋庸再重複為沒收
      之諭知，附此敘明。　　　
據上論斷，應依刑事訴訟法第299條第1項前段，判決如主文。
本案經檢察官徐名駒提起公訴，經檢察官郭昭吟到庭執行職務。
中　　華　　民　　國　　111 　年　　5 　　月　　19　　日
　　　　　　　　　刑事第四庭　審判長法　官　曾名阜
                                    法  官　吳明蒼
                                    法  官　許芳瑜　
以上正本證明與原本無異。
如不服本判決應於收受送達後20日內向本院提出上訴書狀，並應
敘述具體理由；其未敘述上訴理由者，應於上訴期間屆滿後20日
內向本院補提理由書（均須按他造當事人之人數附繕本）「切勿
逕送上級法院」。因疫情而遲誤不變期間，得向法院聲請回復原
狀。
　　　                  　　　　　  書記官  呂欣穎
中　　華　　民　　國　　111 　年　　5 　　月　　19　　日
附錄本案論罪科刑法條全文：　　　　　　　　　　　　　　　
毒品危害防制條例第4條
製造、運輸、販賣第一級毒品者，處死刑或無期徒刑；處無期徒
刑者，得併科新臺幣 3 千萬元以下罰金。
製造、運輸、販賣第二級毒品者，處無期徒刑或 10 年以上有期
徒刑，得併科新臺幣 1 千 5 百萬元以下罰金。
製造、運輸、販賣第三級毒品者，處 7 年以上有期徒刑，得併
科新臺幣 1 千萬元以下罰金。
製造、運輸、販賣第四級毒品者，處 5 年以上 12 年以下有期
徒刑，得併科新臺幣 5 百萬元以下罰金。
製造、運輸、販賣專供製造或施用毒品之器具者，處 1 年以上
7 年以下有期徒刑，得併科新臺幣 1 百 50 萬元以下罰金。
前五項之未遂犯罰之。


附表一：甲○○販賣毒品之部分
（時間：民國/金額：新臺幣）
編號 交易時間 重量 交易金額 證據出處 主文欄 1 109年10月3日凌晨3時16分 2公克 2,800元 1.被告甲○○偵查及審理之證述（偵23881卷第38至39、311頁；本院卷第139頁） 2.證人駱佑禎警詢、偵查之證述（偵23881卷第136至137、125、149至150頁） 3.甲○○與駱佑禎通話軟體Messenger毒品交易對話内容翻拍照片（偵23881卷第53至54、157至159頁） 4.指認犯罪嫌疑人紀錄表【駱佑禎】（偵23881卷第141至145頁）  甲○○販賣第二級毒品，處有期徒刑參年。 扣案如附表三編號2、8所示之物均沒收；未扣案之販賣所得新臺幣貳仟捌佰元沒收，於全部或一部不能沒收或不宜執行沒收時，追徵其價額。 2 109年11月2日下午1時30分 2公克 3,400元 1.被告甲○○偵查及審理之證述（偵23881卷第39至40、311頁；本院卷第139頁） 2.證人駱佑禎警詢、偵查之證述（偵23881卷第137至138、125、150頁） 3.甲○○與駱佑禎通話軟體Messenger毒品交易對話内容翻拍照片（偵23881卷第54至55、159至161頁） 4.指認犯罪嫌疑人紀錄表【駱佑禎】（偵23881卷第141至145頁）   甲○○販賣第二級毒品，處有期徒刑參年貳月。 扣案如附表三編號2、8所示之物均沒收；未扣案之販賣所得新臺幣參仟肆佰元沒收，於全部或一部不能沒收或不宜執行沒收時，追徵其價額。 3 109年12月7日凌晨1時8分 2公克 3,200元 1.被告甲○○偵查及審理之證述（偵23881卷第39、311頁；本院卷第139頁） 2.證人駱佑禎警詢、偵查之證述（偵23881卷第138至139、125頁）  3.甲○○與駱佑禎通話軟體Messenger毒品交易對話内容翻拍照片（偵23881卷第56至57、162至164頁）  4.指認犯罪嫌疑人紀錄表【駱佑禎】（偵23881卷第141至145頁）  甲○○販賣第二級毒品，處有期徒刑參年貳月。 扣案如附表三編號2、8所示之物均沒收；未扣案之販賣所得新臺幣參仟貳佰元沒收，於全部或一部不能沒收或不宜執行沒收時，追徵其價額。 4 110年1月25日下午1時30分 2公克 3,200元 1.被告甲○○偵查及審理之證述（偵23881卷第40至41、311頁；本院卷第139頁） 2.證人駱佑禎警詢、偵查之證述（偵23881卷第139、125、151頁） 3.甲○○與駱佑禎通話軟體Messenger毒品交易對話内容翻拍照片（偵23881卷第57至58、165頁） 4.指認犯罪嫌疑人紀錄表【駱佑禎】（偵23881卷第141至145頁）  甲○○販賣第二級毒品，處有期徒刑參年貳月。 扣案如附表三編號2、8所示之物均沒收；扣案如附表三編號1、5所示之物均沒收銷燬。未扣案之販賣所得新臺幣參仟貳佰元沒收，於全部或一部不能沒收或不宜執行沒收時，追徵其價額。 


附表二：乙○○販賣毒品之部分
（時間：民國/金額：新臺幣）
編號 交易時間 重量 交易金額 證據出處 主文欄 1 110年7月8日下午5時 2公克 2,600元 1.被告楊泰於偵查及審理之證述（偵33343卷第49，131頁；本院卷第139頁） 2.證人甲○○於警詢、偵查之證述（偵23881卷第41、312頁）  3.甲○○與乙○○通話 軟體 WhatsApp毒品交易對話内容翻拍照片（偵23881卷第59頁、偵33343卷第17頁） 4.指認犯罪嫌疑人紀錄表【甲○○】（偵23881卷第45至51頁） 乙○○販賣第二級毒品，處有期徒刑參年。 扣案如附表三編號10所示之物沒收；未扣案之販賣所得新臺幣貳仟陸佰元沒收，於全部或一部不能沒收或不宜執行沒收時，追徵其價額。 2 110年8月12日下午3時30分 10公克 13,000元 1.被告乙○○於偵查及審理之證述（偵33343卷第50，131頁；本院卷第139頁） 2.證人甲○○警詢、偵查之證述（偵23881卷第41至42、312頁） 3.甲○○與乙○○通話 軟體 WhatsApp毒品交易對話内容翻拍照片（偵23881卷第61頁、偵33343卷第18頁） 4.指認犯罪嫌疑人紀錄表【甲○○】（偵23881卷第45至51頁） 乙○○販賣第二級毒品，處有期徒刑參年陸月。 扣案如附表三編號10所示之物沒收；未扣案之販賣所得新臺幣壹萬參仟元沒收，於全部或一部不能沒收或不宜執行沒收時，追徵其價額。 


附表三：扣案物
編號 扣案物名稱 備註 所有人 1 大麻兩包 法務部調查局濫用藥物實驗室鑑定書（偵23881卷第355頁） 毛重：11.61公克 淨重：9.6公克 檢驗結果：大麻 甲○○  2 IPHONE手機1支 廠牌：IPHONE 12（黑） 門號：0000000000 密碼：888888 IMEI（黑）：000000000000000  3 IPHONE手機1支 廠牌：IPHONE 7　PLUS（紅） IMEI（紅）：000000000000000  4 大麻研磨器1組   5 大麻一包 法務部調查局濫用藥物實驗室鑑定書（偵23881卷第355頁） 毛重：6.10公克 淨重：5.73公克 檢驗結果：大麻  6 大麻研磨器1組   7 大麻捲菸紙6包   8 電子磅秤1臺   9 濾嘴紙1個   10 IPHONE手機1支 廠牌：IPHONE 12 Pro Max 門號：0000000000 密碼：192789 IMEI1：000000000000000 IMEI2：000000000000000 乙○○